【裁判字號】    99,訴,169
【裁判日期】    990226
【裁判案由】    違反毒品危害防制條例
【裁判全文】
臺灣臺南地方法院刑事判決               99年度訴字第169號
公  訴  人  臺灣臺南地方法院檢察署檢察官
被      告  甲○○
上列被告因違反毒品危害防制條例案件，經檢察官提起公訴（九
十九年度偵字第四五號），因被告於準備程序中就被訴犯罪事實
為有罪之陳述，經本院合議庭裁定改依簡式審判程序審理，茲判
決如下：
    主  文
甲○○施用第一級毒品，累犯，處有期徒刑玖月。扣案第一級毒
品海洛因壹包（驗餘淨重零點零貳柒公克）沒收銷燬之；上開毒
品包裝袋壹個沒收。
    事  實
一、甲○○前於民國九十五年間因施用毒品案件，經本院於九十
    五年十一月二日以九十五年度毒聲字第七九六號裁定令入勒
    戒處所觀察、勒戒，因無繼續施用毒品之傾向，於九十五年
    十二月十八日執行完畢釋放，經臺灣臺南地方法院檢察署檢
    察官以九十五年度毒偵字第二八五九號為不起訴處分確定。
    復於九十五年間因竊盜案件，經臺灣南投地方法院於九十五
    年十二月十一日以九十五年度易緝字第二四號判處有期徒刑
    四月，經依據中華民國九十六年度罪犯減刑條例減刑為有期
    徒刑二月確定，於九十六年八月十日執行完畢出監。又於九
    十五年間因竊盜案件，經臺灣南投地方法院於九十六年十一
    月二十八日以九十六年度易字第二七０號分別判處有期徒刑
    三月又十五日、三月、三月，應執行有期徒刑八月，經臺灣
    高等法院臺中分院駁回上訴後確定；另於九十六年間因施用
    毒品案件，經本院於九十六年十一月二十一日以九十六年度
    訴字第一０二六號判處有期徒刑八月確定，經臺灣高等法院
    臺中分院於九十七年七月三十日以九十七年度聲字第一一六
    五號裁定與上開三罪定應執行刑為有期徒刑一年四月確定，
    甫於九十七年十二月十八日縮短刑期假釋出監，於九十八年
    一月十六日保護管束期滿執行完畢。詎仍不知悔改，復基於
    施用第一級毒品之犯意，於九十八年十二月二十一日晚上八
    時許，在臺南縣歸仁鄉○○街旁車內，以針筒注射之方式，
    施用第一級毒品海洛因一次。嗣警於九十八年十二月二十二
    日上午八時二十五分許，於臺南市○○路321巷92號前，因
    見甲○○形跡可疑前往盤查，當場自甲○○身上扣得海洛因
    一包（驗餘淨重0.027公克），並於採尿送驗後，始循線查
    知上情。
二、案經臺南縣警察局第六分局報告臺灣臺南地方法院檢察署檢
    察官偵查起訴。
    理  由
一、按本件被告甲○○所犯係死刑、無期徒刑、最輕本刑為三年
    以上有期徒刑以外之罪，其於本院訊問時就前揭被訴事實為
    有罪之陳述，經本院告知簡式審判程序之旨，並聽取其與公
    訴人之意見後，本院認無不得或不宜改依簡式審判程序進行
    之處，爰依刑事訴訟法第二百七十三條之一第一項、第二百
    八十四條之一，裁定進行簡式審判程序，並不受刑事訴訟法
    第一百五十九條第一項證據能力規定之限制，合先敘明。
二、前揭犯罪事實，業據被告於警詢、偵查及本院訊問時坦承不
    諱，而其於九十八年十二月二十二日為警查獲時所採尿液，
    經送長榮大學以酵素免疫分析法（ＥＩＡ）初步篩檢，再以
    氣相層析質譜儀法（ＧＣ／ＭＳ）確認檢驗之結果，係呈鴉
    片類、嗎啡、可待因陽性反應一節，有該大學九十九年一月
    六日確認報告及送驗尿液及年籍對照表各一份附卷可稽；又
    其於案發當是遭警察扣之白色粉末一包（驗餘淨重0.027公
    克），經送高雄市凱旋醫院鑑定之結果，亦檢出第一級毒品
    海洛因成分一情，亦有該院濫用藥物成品檢驗鑑定書一紙在
    卷可參，是被告自白核與事實相符，應堪採信。查被告前於
    九十五年間因施用毒品案件，經本院於九十五年十一月二日
    以九十五年度毒聲字第七九六號裁定令入勒戒處所觀察、勒
    戒，因無繼續施用毒品之傾向，於九十五年十二月十八日執
    行完畢釋放，經臺灣臺南地方法院檢察署檢察官以九十五年
    度毒偵字第二八五九號為不起訴處分確定等情，有卷附臺灣
    高等法院被告前案紀錄表一份可按，其於上開觀察、勒戒執
    行完畢釋放後五年內再犯本件施用毒品案件，即應依毒品危
    害防制條例第十條第一項之規定論處。是本件事證明確，被
    告犯行堪以認定，應予依法論科。
三、按海洛因為毒品危害防制條例第二條第二項第一款所規定之
    第一級毒品。是核被告所為，係犯毒品危害防制條例第十條
    第一項之施用第一級毒品罪。被告於施用前持有第一級毒品
    海洛因之低度行為，為其後施用之高度行為所吸收，不另論
    罪。查被告前有上開犯罪事實欄之刑事犯罪紀錄，有臺灣高
    等法院被告前案紀錄表一份在卷可稽，其於有期徒刑執行完
    畢後，五年內故意再犯本件有期徒刑以上之罪，為累犯，應
    依法加重其刑。爰審酌被告前有多次施用毒品前科，素行不
    良，於九十六年間出獄後另再犯本案，顯見被告並無戒除毒
    癮之意，惟施用毒品仍屬自戕行為，且其犯後坦承犯行，態
    度良好等一切情狀，量處如主文所示之刑，以示懲儆。扣案
    之第一級毒品海洛因一包（驗餘淨重0.027公克），為查獲
    之毒品，應依毒品危害防制條例第十八條第一項前段之規定
    宣告沒收銷燬之；上開毒品包裝袋一個係被告所有且係供其
    施用毒品所用之物，業據被告供承在卷，應依刑法第三十八
    條第一項第二款之規定宣告沒收。
據上論斷，應依刑事訴訟法第二百七十三條之一第一項、第二百
九十九條第一項前段，毒品危害防制條例第十條第一項、第十八
條第一項前段，刑法第十一條前段、第四十七條第一項、第三十
八條第一項第二款，判決如主文。
本案經檢察官乙○○到庭執行職務。
中    華    民    國    99    年    2     月    26    日
                  刑事第三庭  法  官  劉秀君
以上正本證明與原本無異。
如不服本判決應於收受本判決後10日內向本院提出上訴書狀，並
應敘述具體理由。其未敘述上訴理由者，應於上訴期間屆滿後20
日內向本院補提理由書狀（均須按他造當事人之人數附繕本）「
切勿逕送上級法院」。
                              書記官  曾盈靜
中    華    民    國    99    年    2     月    26    日
附錄法條
毒品危害防制條例第10條
施用第一級毒品者，處 6 月以上 5 年以下有期徒刑。
施用第二級毒品者，處 3 年以下有期徒刑。

司法院資訊處製作；財團法人民間司法改革基金會備份。
